【裁判字號】    99,上易,2284
【裁判日期】    991013
【裁判案由】    毒品危害防制條例
【裁判全文】
臺灣高等法院刑事判決                99年度上易字第2284號
上  訴  人
即  被  告  甲○○
上列上訴人因違反毒品危害防制條例案件，不服臺灣臺北地方法
院99年度易字第2269號，中華民國99年9月10日第一審判決（起
訴案號：臺灣臺北地方法院檢察署99年度毒偵字第2777號），提
起上訴，本院判決如下：
    主  文
上訴駁回。
    理  由
一、依刑事訴訟法第350條、第361條、第362條、第367條規定，
    不服地方法院之第一審判決而上訴者，須提出上訴書狀，並
    應敘述具體理由，為上訴必備之程式；其所提出之書狀未敘
    述上訴理由，或僅曾以言詞陳述上訴理由者，均應於上訴期
    間屆滿後20日內補提理由書於第一審法院。第一審法院經形
    式審查，認逾期未補提上訴理由者，應定期間先命補正；逾
    期未補正者，為上訴不合法律上之程式，應以裁定駁回。倘
    已提出上訴理由，但所提非屬具體理由者，則由第二審法院
    以上訴不合法律上之程式，判決駁回。而所謂具體理由，必
    係依據卷內既有訴訟資料或提出新事證，指摘或表明第一審
    判決有何採證認事、用法或量刑等足以影響判決本旨之不當
    或違法，而構成應予撤銷之具體事由，始克當之（例如：依
    憑證據法則具體指出所採證據何以不具證據能力，或依憑卷
    證資料，明確指出所為證據證明力之判斷如何違背經驗、論
    理法則）；倘僅泛言原判決認定事實錯誤、違背法令、量刑
    失之過重或輕縱，而未依上揭意旨指出具體事由，或形式上
    雖已指出具體事由，然該事由縱使屬實，亦不足以認為原判
    決有何不當或違法者（例如：對不具有調查必要性之證據，
    法院未依聲請調查亦未說明理由，或援用證據不當，但除去
    該證據仍應為同一事實之認定），皆難謂係具體理由，俾與
    第二審上訴制度旨在請求第二審法院撤銷、變更第一審不當
    或違法之判決，以實現個案救濟之立法目的相契合，並節制
    濫行上訴，最高法院97年度台上字第892號判決意旨參照。
二、原審判決略以：被告甲○○因施用毒品案件，經原審法院以
    91年度毒聲字第1493號裁定令入臺灣臺北戒治所施以強制戒
    治後，因認無繼續戒治之必要，經原審法院以92年度毒聲字
    第199號裁定停止戒治，所餘戒治期間付保護管束，於92年7
    月19日保護管束期滿未經撤銷視為執行完畢，經臺灣臺北地
    方法院檢察署檢察官以92年度戒毒偵字第152號處分不起訴
    確定。復於97年間，因施用毒品案件，經原審法院以97年度
    易字第2028號判處有期徒刑5月確定，於98年1月12日易科罰
    金執行完畢。另曾因違反麻醉藥品管理條例案件，經本院以
    86年度上訴字第2379號判決判處有期徒刑6年確定。又因違
    反麻醉藥品管理條例及藥事法案件，經原審法院84年度訴字
    第2535號判決各判處有期徒刑6月，並定其應執行刑為有期
    徒刑10月，嗣經本院85年度上訴字第1806號、最高法院85年
    度臺上字第4813號判決分別駁回上訴確定。再因違反肅清煙
    毒條例案件，經本院以86年度上訴字第3391號判決判處有期
    徒刑2年2月確定。嗣上開各罪經本院96年度聲減字第622號
    裁定減刑及定其應執行刑為有期徒刑7年7月確定，於96年7
    月16日縮刑期滿執行完畢出監。詎其猶不知戒絕，竟仍基於
    施用第2級毒品甲基安非他命之犯意，於99年5月3日15時許
    ，在臺北市○○區○○路2段372巷15弄14號其住處內，以將
    毒品放入玻璃球燒烤吸食之方式，施用第2級毒品甲基安非
    他命1次。嗣於99年5月5日22時5分許，在臺北縣中和市○○
    路637巷52弄25號附近，經警見甲○○形跡可疑，乃上前盤
    查並徵得甲○○同意採集尿液送驗後，而獲悉上情。案經臺
    北縣政府警察局中和第二分局報告臺灣板橋地方法院檢察署
    檢察官呈請臺灣高等法院檢察署令轉臺灣臺北地方法院檢察
    署檢察官偵查起訴等事實。業經被告於原審法院審理時坦承
    不諱，並有臺北縣政府警察局中和第二分局尿液採證同意書
    、毒品案犯罪嫌犯人姓名及代碼對照表、臺灣檢驗科技股份
    有限公司99年6月8日濫用藥物檢驗報告等在卷可稽，足認被
    告自白與事實相符。又被告曾因施用毒品犯行，經裁定令入
    觀察勒戒，於執行完畢釋放後5年內，再次因施用毒品，經
    法院判刑確定等情，有本院被告前案紀錄表1份存卷足憑，
    是被告本件施用毒品之犯行，雖距初犯遭觀察勒戒執行完畢
    釋放時，已逾5年，仍應依法追訴處罰，而無毒品危害防制
    條例第20條第3項規定之適用。是核被告所為，係犯該條例
    第10條第2項之施用第2級毒品罪，其施用前持有甲基安非他
    命之低度行為，應為施用之高度行為所吸收，不另論罪。被
    告有前開科刑及執行完畢紀錄，亦有本院被告前案紀錄表1
    份在卷可稽，其受徒刑執行完畢後，5年以內故意再犯有期
    徒刑以上之本罪，為累犯，應依刑法第47條第1項規定，加
    重其刑。原審審酌被告前有多次施用毒品前科，並有施以觀
    察勒戒及強制戒治之紀錄，其素行非佳，且現亦因施用毒品
    之犯行執行中，足見毒癮惡習甚深，惟念其施用毒品之犯行
    ，本質上屬戕害自己身心健康之行為，尚未有嚴重破壞社會
    秩序或侵害他人權益之情形，且於犯後坦承犯行，態度尚佳
    等一切情狀，量處有期徒刑8月。本院認原審已詳敘其所憑
    證據、認定理由及量刑依據。自形式上觀察，原判決無認定
    事實錯誤、量刑瑕疵或違背法令之情形，核其認事用法，並
    無違誤，量刑堪稱妥適。
三、本件上訴人即被告不服原判決提起上訴，其99年10月4日刑
    事上訴理由略以：被告已深感悔悟，坦承犯行，且蒞庭檢察
    官亦僅具體求刑有期徒刑6月，但原審竟判處有期徒刑8月，
    難以甘服，為此請求減輕其刑云云。
四、經查：按量刑輕重，係屬事實審法院得依職權自由裁量之事
    項，倘已斟酌刑法第57條各款所列情狀而未逾越法定刑度，
    不得遽指為違法，最高法院72年度臺上字第6696號著有判例
    。查本件被告係屬累犯，依法應加重其刑，且所犯係毒品危
    害防制條例第10條第2項之施用第2級毒品罪，其法定刑為3
    年以下有期徒刑，乃原審認被告係屬累犯，並審酌被告前有
    多次施用毒品前科，其素行非佳，且現亦因施用毒品之犯行
    執行中，毒癮惡習甚深，惟念其施用毒品之犯行，本質上屬
    戕害自己身心健康之行為，尚未有嚴重破壞社會秩序或侵害
    他人權益，且於犯後坦承犯行，態度尚佳等一切情狀，量處
    有期徒刑8月，核其量刑尚屬適法，無違比例原則。至量刑
    輕重，係屬事實審法院得依職權自由裁量之事項，檢察官請
    求量刑之刑度，僅供法院參酌，並無拘束法院之效力。是被
    告上開所辯，尚無足採。
五、綜上所述，本件被告上訴意旨雖以前詞置辯，惟僅空言指摘
    量刑過重，並未指摘原審判決有何不當或違法之情形實際存
    在，況其上開所辯，亦無足以影響原審判決本旨，而構成應
    予撤銷之具體事由，核其內容非屬具體之上訴理由甚明。是
    被告上訴理由未能依卷內既有訴訟資料或提出新事證，指摘
    或表明第一審判決有何採證認事、用法等足以影響判決本旨
    之不當或違法，而構成應予撤銷之事由，自非屬得上訴第二
    審之具體理由。再者，本院自形式上以觀，認原審判決認事
    用法並無違法或不當，既如前述。揆諸首揭說明，被告提起
    第二審上訴不合法律上程式，爰不經言詞辯論以判決駁回之
    。
據上論斷，應依刑事訴訟法第367條前段、第372條，判決如主文
中    華    民    國    99    年    10    月    13    日
                刑事第十五庭  審判長法  官  沈宜生
                                    法  官  林明俊
                                    法  官  吳炳桂
以上正本證明與原本無異。
不得上訴。
                                    書記官  洪雅蔓
中    華    民    國    99    年    10    月    15    日

司法院資訊處製作；財團法人民間司法改革基金會備份。
